臺灣高等法院高雄分院刑事判決　　　　 96年度上訴字第786號
上　訴　人　臺灣高雄地方法院檢察署檢察官
被　　　告　甲○○
　　　　　　　　　　另案在臺南監獄執行
上列上訴人因被告違反毒品危害防制條例案件，不服臺灣高雄地
方法院95年度訴字第4449號中華民國96年1 月30日第一審判決（
起訴案號：臺灣高雄地方法院檢察署95年度毒偵字第8782號），
提起上訴，本院判決如下：
    主  文
原判決關於施用第一級毒品暨定執行刑部分均撤銷。
甲○○施用第一級毒品，累犯，處有期徒刑拾月。
    事  實
一、甲○○曾於民國94年間因施用毒品案件，經臺灣高雄地方法
    院94年度毒聲字第600 號裁定令入觀察、勒戒處所施以觀察
    、勒戒，因無繼續施用傾向，於94年4 月8 日觀察勒戒執行
    完畢釋放，嗣經臺灣高雄地方法院檢察署檢察官以94年度毒
    偵字第3669號不起訴處分。又於94年間因違反替代役實施條
    例案件，經同法院判處有期徒刑3 月確定，已於95年6 月21
    日縮刑期滿執行完畢。不知悔改，仍未戒除毒癮，明知海洛
    因業經公告列為毒品危害防制條例第2 條第2 項第1 款規定
    之第一級毒品，不得非法持有、施用，於觀察、勒戒執行完
    畢釋放後5 年內，因已成癮而無法戒除，又基於施用海洛因
    之犯意，於95年9 月30日18時許及同年10月3 日18時許止，
    在高雄市○○區○○路356 號住處，以將海洛因摻入香菸點
    燃吸用方式，各施用海洛因1 次。嗣於95年10月5 日12時10
    分許，在高雄縣鳳山巿新富路與凱旋路口，因行跡可疑而為
    警查獲，經其同意採尿送驗而發覺上情。
二、案經高雄縣政府警察局鳳山分局報告臺灣高雄地方法院檢察
    署檢察官偵查起訴。
    理  由
一、本件被告甲○○（下稱被告）所犯係死刑、無期徒刑、最輕
    本刑為3 年以上有期徒刑以外之罪，已經被告就被訴事實為
    有罪之陳述，經本院聽取當事人之意見後，依刑事訴訟法第
    273 條之1 第1 項之規定，裁定進行簡式審判程序。又本件
    卷內之人證、物證、書證等證據，依同法第273 條之2 規定
    ，不受同法第159 條第1 項關於傳聞法則規定之限制，均有
    證據能力。
二、上揭施用第一級毒品海洛因之事實，業據被告坦承不諱，而
    其於查獲後為警採取之尿液，經送檢驗結果，呈現嗎啡陽性
    反應，有嫌疑人尿液採集編號對照表、台灣檢驗科技股份有
    限公司濫用藥物尿液檢驗報告（偵查卷第34至36頁）在卷可
    憑，被告之自白應與事實相符，自可採為認定事實之證據。
    又被告曾於94年間因施用毒品案件，經臺灣高雄地方法院94
    年度毒聲字第600 號裁定令入觀察、勒戒處所施以觀察、勒
    戒，因無繼續施用傾向，於94年4 月8 日觀察勒戒執行完畢
    釋放，有臺灣高等法院被告前案紀錄表附卷可參，足認被告
    確於觀察、勒戒執行完畢釋放後，5 年內再犯毒品危害防制
    條例第10條第1 項施用第一級毒品罪，罪證明確，被告犯行
    洵堪認定。
三、按海洛因為毒品危害防制條例第2 條第2 項第1 款所明定之
    第一級毒品，核被告所為，其施用海洛因之犯行，係犯同條
    例第10條第1 項施用第一級毒品罪。被告持有海洛因後進而
    施用，其持有之低度行為，應為施用之高度行為吸收，不另
    論罪。又被告雖有2 次之施用第一級毒品行為，惟其時間均
    在95年7 月1 日以後，且係因已成癮而無法戒除，乃反覆於
    短時間內密集所為，應屬集合犯之包括單純一罪。查被告曾
    於94年間因違反替代役實施條例案件，經臺灣高雄地方法院
    判處有期徒刑3 月確定，已於95年6 月21日縮刑期滿執行完
    畢，有臺灣高等法院被告前案紀錄表附卷可稽，其於5 年以
    內再故意犯本件有期徒刑以上之罪，應依刑法第47條第1 項
    之規定，論以累犯，並加重其刑。
四、原審據以論罪科刑，固非無見。惟被告雖有2 次施用海洛因
    之行為，乃因業已成癮而無法戒除，且係反覆而密集為之，
    應屬集合犯而僅成立一罪，原審認為分別成立犯罪而併合處
    罰，自有未合。檢察官上訴意旨，執此而指摘原判決不當，
    為有理由，自應由本院將原判決關於施用第一級毒品及定執
    行刑部分予以撤銷改判。爰審酌被告前因施用毒品案件，經
    觀察、勒戒後，猶再施用，足見其惡習已深，且戒絕毒癮之
    意志不堅，未能體悟施用毒品對自己、家人造成之傷害及社
    會之負擔，惟念其於犯後坦承犯行，態度尚稱良好，及施用
    毒品本質上係屬戕害自身健康之行為，尚未直接危害他人，
    反社會性之程度應屬較低，及其施用次數等一切情狀，量處
    有期徒刑10月。
五、被告施用第二級毒品部分，業經原審判決確定，併此敘明。
據上論斷，應依刑事訴訟法第369 條第1 項前段、第364 條、第
273 條之1 第1 項、第299 條第1 項前段，毒品危害防制條例第
10條第1 項，刑法第11條前段、第47條第1 項，判決如主文。
本案經檢察官蔡國禎到庭執行職務。
中　　華　　民　　國　　96　　年　　5 　　月　　21　　日
                  刑事第五庭    審判長法  官  曾永宗
                                      法  官  任森銓
                                      法  官  王伯文
以上正本證明與原本無異。
如不服本判決應於收受本判決後10日內向本院提出上訴書狀，其
未敘述上訴理由者，並得於提起上訴後10日內向本院補提理由書
狀（均須按他造當事人之人數附繕本）「切勿逕送上級法院」。
中　　華　　民　　國　　96　　年　　5 　　月　　21　　日
　　　　　　　　　　　　　　　　　　　書記官  黎  珍
附錄本件判決論罪科刑法條：
毒品危害防制條例第10條第1 項：
施用第一級毒品者，處6 月以上5 年以下有期徒刑。
